臺灣高雄地方法院刑事宣示判決筆錄　 100年度審訴字第3037號
公　訴　人　臺灣高雄地方法院檢察署檢察官
被　　　告　劉清心
指定辯護人　本院公設辯護人蘇鴻吉
上列被告因100 年度審訴字第3037號毒品危害防制條例案件，經
檢察官提起公訴（100 年度毒偵字第3579號、100 年度毒偵字第
4101號、100 年度毒偵字第4104號），嗣經檢察官聲請法院改依
協商程序而為判決，本院合議庭認為適當，裁定由受命法官進行
協商判決程序，於中華民國100 年11月24日下午4 時在本院刑事
第十法庭宣示判決，以代判決書，出席職員如下：
　　法　官　毛妍懿
　　書記官　陳蓉柔
　　通　譯　李宗屏
法官起立朗讀判決主文、犯罪事實要旨、處罰條文，及告以上訴
限制、期間、上訴之法院，且諭知記載其內容：
一、主  文：
    劉清心犯如附表所示之柒罪，各處如附表所示之刑。應執行
    有期徒刑年貳月，扣案如附表「所犯罪名及宣告刑」欄編
    號1 、5 、6 所示海洛因共貳拾包均沒收銷燬，扣案如附
    表「所犯罪名及宣告刑」欄編號4 所示吸管壹支沒收。
二、犯罪事實要旨：
    劉清心前於民國87年間，因施用毒品案件，經送觀察、勒戒
    後，認有繼續施用毒品傾向，經本院裁定令入戒治處所施以
    強制戒治後，於87年12月24日經本院裁定停止戒治釋放並交
    付保護管束，於88年6 月29日保護管束期滿未經撤銷視為執
    行完畢，並經檢察官為不起訴處分確定。復於前開強制戒治
    執行完畢釋放後5 年內之89年間，再犯施用毒品案件，經本
    院89年度易字第5037號判決判處有期徒刑6 月確定。又於95
    年間，因施用毒品案件，經本院以95年度訴字第793 號判決
    判處有期徒刑9 月確定，於96年3 月12日縮刑期滿執行完畢
    。其於97年間，再因施用毒品案件，分別經本院以97年度審
    訴字第2158號判決判處有期徒刑8 月確定、以97年度審訴字
    第5957號判決判處有期徒刑8 月確定，上開2 罪接續執行，
    於98年12月9 日縮短刑期假釋付保護管束，於98年12月30日
    保護管束期滿未經撤銷視為執行完畢。詎仍不知戒絕毒癮，
    明知海洛因及甲基安非他命分別經公告列為毒品危害防制條
    例第2 條第2 項第1 款、第2 款之第一、二級毒品，不得非
    法持有、施用，竟基於施用第一級毒品海洛因之各別犯意，
    於如附表編號1 、3 、6 所示時、地，以如附表編號1 、3
    、6 所示方式，施用海洛因各1 次。又基於施用第二級毒品
    甲基安非他命之各別犯意，於如附表編號2 、4 、7 所示時
    、地，以如附表編號2 、4 、7 所示方式，施用甲基安非他
    命各1 次。另基於持有第一級毒品海洛因之犯意，於如附表
    編號5 所示時、地，以如附表編號5 所示方式購得海洛因7
    包，進而非法持有之。嗣經警分別於如附表「查獲時地」欄
    所示時、地查獲，並分別扣得如附表各該欄所示之物。
三、處罰條文：
    毒品危害防制條例第10條第1 項、第2 項、第11條第1 項、
    第18條第1 項前段，刑法第11條、第47條第1 項、第38條第
    1 項第2 款前段、第51條第5 款。
四、附記事項：
    無。
五、協商判決除有刑事訴訟法第455 條之4 第1 項第1 款於本訊
    問程序終結前，被告撤銷協商合意或檢察官撤回協商聲請者
    ；第2 款被告協商之意思非出於自由意志者；第4 款被告所
    犯之罪非第455 條之2 第1 項所定得以協商判決者；第6 款
    被告有其他較重之裁判上一罪之犯罪事實者；第7 款法院認
    應諭知免刑或免訴、不受理者情形之一，及違反同條第2 項
    「法院應於協商合意範圍內為判決；法院為協商判決所科之
    刑，以宣告緩刑或2 年以下有期徒刑、拘役或罰金為限」等
    情形外，不得上訴。
六、本件如得上訴且不服本判決時，得自收受宣示判決筆錄送達
    之日起10日內，向本院提出上訴狀（須附繕本），上訴於第
    二審法院。
中    華    民    國   100    年    11    月    24    日
                  臺灣高雄地方法院刑事第十庭
                              書記官  陳蓉柔
                              法  官  毛妍懿
以上正本證明與原本無異。
本件不得上訴。但有刑事訴訟法第455 條之4 第1 項第1 款、第
2 款、第4 款、第6 款、第7 款所定情形，或協商判決違反同條
第2 項之規定者，應於收受送達後10日內向本院提出上訴書狀，
並應敘述具體理由；如未敘述上訴理由者，應於上訴期間屆滿後
20日內向本院補提理由書（均須按他造當事人之人數附繕本）「
切勿逕送上級法院」。
中    華    民    國   100    年    11    月    24    日
                              書記官  陳蓉柔
附錄本案論罪科刑法條全文：
毒品危害防制條例第10條
施用第一級毒品者，處6 月以上5 年以下有期徒刑。
施用第二級毒品者，處3 年以下有期徒刑。
毒品危害防制條例第11條
持有第一級毒品者，處3 年以下有期徒刑、拘役或新臺幣5 萬元
以下罰金。
持有第二級毒品者，處2 年以下有期徒刑、拘役或新臺幣3 萬元
以下罰金。
持有第一級毒品純質淨重十公克以上者，處1 年以上7 年以下有
期徒刑，得併科新臺幣1 百萬元以下罰金。
持有第二級毒品純質淨重二十公克以上者，處6 月以上5 年以下
有期徒刑，得併科新臺幣70萬元以下罰金。
持有第三級毒品純質淨重二十公克以上者，處3 年以下有期徒刑
，得併科新臺幣30萬元以下罰金。
持有第四級毒品純質淨重二十公克以上者，處1 年以下有期徒刑
，得併科新臺幣10萬元以下罰金。
持有專供製造或施用第一級、第二級毒品之器具者，處1 年以下
有期徒刑、拘役或新臺幣1 萬元以下罰金。
附表：
┌─┬──────────┬────────────┬──────────┐
│編│犯罪時、地及方法    │查獲時地                │ 所犯罪名及宣告刑   │
│號│                    │                        │                    │
├─┼──────────┼────────────┼──────────┤
│ 1│於100 年4 月20日中午│嗣於100 年4 月20日下午5 │劉清心施用第一級毒品│
│  │某時許，在其位於高雄│時50分許，在高雄市旗山區│，累犯，處有期徒刑玖│
│  │市○○區○○路116 巷│旗新街86號前，因形跡可疑│月。扣案之海洛因拾壹│
│  │6 號住處廁所內，以將│為警盤查後，當場扣得海洛│包（合計淨重零點壹肆│
│  │海洛因摻水置入針筒內│因11包（毛重合計2.32公克│公克，驗餘淨重零點壹│
│  │注射身體之方式，施用│，合計淨重0.14公克，驗餘│貳公克，空包裝總重貳│
│  │海洛因1 次。        │淨重0.12公克，空包裝總重│點貳零公克）均沒收銷│
│  │                    │2.20公克），復經其同意為│燬之。              │
├─┼──────────┤警採尿送驗，檢驗結果呈嗎├──────────┤
│ 2│於100 年4 月20日下午│啡、可待因及安非他命、甲│劉清心施用第二級毒品│
│  │5 時50分許為警查獲時│基安非他命陽性反應，而查│，累犯，處有期徒刑伍│
│  │回溯96小時內某時，在│悉上情。                │月。                │
│  │不詳地點，以將甲基安│                        │                    │
│  │非他命置於玻璃球吸食│                        │                    │
│  │器內用火燒烤產生煙霧│                        │                    │
│  │吸食之方式，施用甲基│                        │                    │
│  │安非他命1 次。      │                        │                    │
├─┼──────────┼────────────┼──────────┤
│ 3│於100 年5 月13日中午│嗣於100 年5 月13日下午5 │劉清心施用第一級毒品│
│  │12時許，在其位於高雄│時許，在高雄市旗山區大同│，累犯，處有期徒刑玖│
│  │市○○區○○路116 巷│街「全家便利超商」前，因│月。                │
│  │6 號住處廁所內，以將│形跡可疑，為警盤查，當場│                    │
│  │海洛因摻水置入針筒內│在其身上扣得海洛因7 包（│                    │
│  │注射身體之方式，施用│毛重合計1.58公克，合計淨│                    │
│  │海洛因1 次。        │重0.48公克，驗餘淨重0.47│                    │
├─┼──────────┤公克，空包裝總重1.12公克├──────────┤
│ 4│於100 年5 月13日下午│），及供其施用甲基安非他│劉清心施用第二級毒品│
│  │5 時許為警查獲回溯96│命所用之吸管1 支，復經其│，累犯，處有期徒刑伍│
│  │小時內某時，在不詳地│同意為警採尿送驗，檢驗結│月。扣案之吸管壹支沒│
│  │點，以將甲基安非他命│果呈嗎啡、可待因及安非他│收。                │
│  │置於玻璃球吸食器內用│命、甲基安非他命陽性反應│                    │
│  │火燒烤產生煙霧吸食之│，而查悉上情。          │                    │
│  │方式，施用甲基安非他│                        │                    │
│  │命1 次。            │                        │                    │
├─┼──────────┤                        ├──────────┤
│ 5│於100 年5 月13日下午│                        │劉清心持有第一級毒品│
│  │4 時40分許，在高雄市│                        │，累犯，處有期徒刑陸│
│  │旗山區○○街公車站內│                        │月。扣案之海洛因柒包│
│  │，向真實姓名年籍不詳│                        │（合計淨重零點肆捌公│
│  │綽號「阿弟」之成年男│                        │克，驗餘淨重零點肆柒│
│  │子，以新臺幣3,000 元│                        │公克，空包裝總重壹點│
│  │之代價，購入海洛因7 │                        │壹貳公克）均沒收銷燬│
│  │包（毛重合計1.58公克│                        │之。                │
│  │，合計淨重0.48公克，│                        │                    │
│  │驗餘淨重合計0.47公克│                        │                    │
│  │，空包裝總重1.12公克│                        │                    │
│  │）而非法持有之。    │                        │                    │
├─┼──────────┼────────────┼──────────┤
│6 │於100 年5 月20日下午│嗣於100 年5 月20日晚間8 │劉清心施用第一級毒品│
│  │6 時許，在其位於高雄│時10分許，在高雄市旗山區│，累犯，處有期刑玖月│
│  │市○○區○○路116 巷│中正路與仁和街口，因形跡│。扣案之海洛因伍包（│
│  │6 號住處，以將海洛因│可疑，為警查獲，並當場扣│驗後淨重分別為零點零│
│  │摻水置入針筒內注射身│得海洛因5 包（毛重合計0.│貳玖公克、零點零壹│
│  │體之方式，施用海洛因│1 公克，驗前淨重分別為0.│公克、零點零壹肆公克│
│  │1 次。              │037 公克、0.020 公克、0.│、零點零壹陸公克、零│
│  │                    │023 公克、0.026 公克、0.│點零壹陸公克）均沒收│
│  │                    │025 公克，驗後淨重分別為│銷燬。              │
├─┼──────────┤0.029 公克、0.013 公克、├──────────┤
│7 │於100 年5 月20日晚間│0.014 公克、0.016 公克、│劉清心施用第二級毒品│
│  │8 時10分許為警查獲回│0.016 公克）復經其同意為│，累犯，處有期徒刑伍│
│  │溯96小時內某時，在不│警採尿送驗，檢驗結果呈嗎│月。                │
│  │詳地點，以將甲基安非│啡、可待因及安非他命、甲│                    │
│  │他命置於玻璃球吸食器│基安非他命陽性反應，而查│                    │
│  │內用火燒烤產生煙霧吸│悉上情。                │                    │
│  │食之方式，施用甲基安│                        │                    │
│  │非他命1 次。        │                        │                    │
└─┴──────────┴────────────┴──────────┘